【裁判字號】    99,毒抗,172
【裁判日期】    990608
【裁判案由】    毒品危害防制條例
【裁判全文】
臺灣高等法院刑事裁定                 99年度毒抗字第172號
抗  告  人
即  被  告  甲○○
上列抗告人因違反毒品危害防制條例案件，不服臺灣板橋地方法
院中華民國99年5月11日裁定（99年度毒聲字第657號），提起抗
告，本院裁定如下：
    主  文
抗告駁回。
    理  由
一、原裁定意旨略以：被告於警詢及偵查中均坦承有施用第二級
    毒品犯行，且其於99年3月18日下午2時許，經警採得之尿液
    檢體，經檢送臺灣尖端先進生技醫藥股份有限公司以（ＥＩ
    Ａ）酵素免疫分析法初步檢驗及以（ＧＣ／ＭＳ）氣相層析
    質譜儀法確認檢驗結果，發現確呈甲基安非他命陽性反應，
    有該公司99年3月31日出具之濫用藥物檢驗報告、臺北市政
    府警察局偵辦毒品案件尿液檢體委驗單各1紙附卷可稽。且
    甲基安非他命經口服投與後約70%於24小時內自尿中排出，
    約90%於96小時內自尿中排出，由於甲基安非他命成分之檢
    出與其投與方式、投與量、個人體質、採尿時間與檢測儀器
    之精密度等諸多因素有關，因此僅憑尿液中呈安非他命陽性
    反應，並無法確實推算吸食時間距採集時間之長短，惟依上
    述資料推斷，最長可能不會超過4日，亦經行政院衛生署藥
    物食品檢驗局81年2月8日（81）藥檢一字第001156號函示明
    確。被告上開所採尿液送驗結果既有甲基安非他命之陽性反
    應，且該結果係以氣相層析質譜儀法進行確認，已足排除偽
    陽性反應之可能，足認被告在經警採尿前回溯96小時內之某
    時點，確曾有施用毒品甲基安非他命，爰依毒品危害防制條
    例第20條第1項、觀察勒戒處分執行條例第3條第1項規定，
    裁定被告施用第二級毒品，應送勒戒處所觀察勒戒。
二、抗告意旨略以：抗告人為輕度肢障人士，擔任「台北縣身心
    障礙者就業協進會」舊衣回收義工，且獨自負擔家庭生活，
    抗告人對於需提神施用毒品之違法行為，心生悔意，願接受
    勒戒，然為免影響家庭生計、延誤回饋社會，請准予在外或
    指定期日前往勒戒所勒戒，為此，爰請撤銷原裁定云云。
三、經查：原裁定認抗告人即被告甲○○有於前揭時地施用第二
    級毒品甲基安非他命之事實，係以被告之自白及被告於上開
    時地為警查獲後所採集之尿液，經送請臺灣檢驗科技股份有
    限公司檢驗結果，呈甲基安非他命等陽性反應，有該公司出
    具之濫用藥物檢驗報告附卷可稽。次按犯毒品危害防制條例
    第10條之罪者，檢察官應聲請法院裁定，令被告入勒戒處所
    觀察、勒戒，其期間不得逾2月。依前項規定為觀察、勒戒
    或強制戒治執行完畢釋放後，5年後再犯第10條之罪者，適
    用本條前2項之規定，同條例第20條第1項、第3項定有明文
    。是原法院以被告施用毒品犯行明確，依毒品危害防制條例
    第20條第3項、第1項規定，裁定被告施用第二級毒品，應送
    勒戒處所觀察、勒戒，已詳敘其依憑之證據及認定之理由，
    經核並無違誤。被告以其為輕度肢障人士，擔任舊衣回收義
    工，且獨立負擔家庭生活，為免影響家計及延誤回饋社會，
    請准予在外或指定期日前往勒戒所勒戒云云為由，提起抗告
    ，請求撤銷原裁定，自屬無據，應予駁回。
四、據上論斷，應依刑事訴訟法第412條，裁定如主文。
中    華    民    國    99    年    6     月    8      日
                  刑事第二十二庭審判長法  官  郭雅美
                                      法  官  洪于智
                                      法  官  李麗珠
以上正本證明與原本無異。
不得再抗告。
                                      書記官  陳禹任
中    華    民    國    99    年    6     月    9     日

司法院資訊處製作；財團法人民間司法改革基金會備份。
